臺灣臺北地方法院刑事判決　　　　　　　 94年度訴字第363號
公　訴　人　臺灣臺北地方法院檢察署檢察官
被　　　告　丁○○
　　　　　　乙○○
上列被告等因恐嚇取財案件，經檢察官提起公訴（94年度偵字第
1843號），本院判決如下：
    主  文
丁○○共同意圖為自己不法之所有，以恐嚇使人將本人之物交付
，未遂，處有期徒刑捌月。扣案之口徑9mm制式子彈貳顆均沒收
。
乙○○共同意圖為自己不法之所有，以恐嚇使人將本人之物交付
，未遂，處有期徒刑陸月，如易科罰金，以佰元折算壹日。扣
案之口徑9mm制式子彈貳顆均沒收。
    事  實
一、丁○○於民國93年9、10月間，以其曾於同年2、3月間擔任
    「群亨國際美容有限公司」董事長丙○○專屬司機一職，熟
    知丙○○住處、財務狀況及行動電話門號等資料，竟與友人
    乙○○共同基於未經許可持有子彈及意圖為自己不法所有之
    犯意聯絡，推由乙○○先行於93年10月底在彰化縣鹿港鎮購
    置供犯罪所用號碼為0000000000號之行動電話預付卡1張、
    無序號之行動電話機具1具，以及向姓名年籍不詳之人以新
    臺幣（下同）1,600元之代價購入具殺傷力之口徑9mm制式子
    彈2枚，以為恐嚇丙○○之工具，並未經許可持有該等子彈
    。乙○○依約備齊上揭物件後，丁○○即於同年10月31日下
    午駕車與乙○○北上臺北，嗣翌日下午5、6時許，在臺北縣
    永和市SOGO百貨公司旁，先由丁○○將上揭子彈以一紙盒包
    裝，再由乙○○以新臺幣500元之代價，以「張先生」之名
    義委由在該處排班而不知情之計程車司機甲○○，按丁○○
    所提供之丙○○住處地址（詳卷）將前開紙盒送交丙○○；
    嗣甲○○依約送抵，但遭丙○○助理戊○○拒收，甲○○便
    撥打乙○○所持用之上揭行動電話供戊○○與之對談，乙○○即以臺語向戊○○恐嚇稱：伊是張錫銘，需費用跑路等語
    ，戊○○不予理會結束交談後返回宅內，甲○○遂依乙○○
    指示將上揭紙盒放置在丙○○住處門外後離去。嗣住宅清潔
    人員將該紙盒拾交丙○○，戊○○、丙○○因而查悉紙盒內
    係放置子彈2枚，即心生畏懼報警偵辦。然丁○○、乙○○
    仍承前同一恐嚇取財之接續犯意，迄同日22時47分許，持續
    撥打由丁○○所提供之丙○○行動電話門號（詳卷）十餘次
    ，分由丙○○及當時已介入偵辦之員警饒昌明、蔡純郎、王
    正富接聽，其中乙○○曾以臺語向渠等陳稱：「黃董，你準
    備的如何，…，要再問別人看看」、「喂！喂！董仔，現在
    打算怎麼樣，等我講是不是？你要多少才接受？」、「喂！
    喂！董仔，你決定的怎麼樣了？你在家，我叫人過去拿」等
    語，要求金額亦從500,000元降價為100,000元，欲使丙○○
    因而交付財物，惟因丙○○不從，至未得逞。嗣經警深入追
    查始遭查獲，並扣得上揭制式子彈2枚。
二、案經丙○○訴由臺北市政府警察局大安分局報告臺灣臺北地
    方法院檢察署檢察官偵查起訴。
    理  由
一、訊據被告乙○○對上開事實自白不諱，且分別經被害人丙○○及證人戊○○、甲○○、介入偵辦之員警蔡純郎、饒昌明
    、王正富指述及證述綦詳，復有扣案之子彈2顆可資佐證，
    而該2顆子彈經送內政部警政署刑事警察局鑑定結果，認均
    係口徑9mm制式子彈，具殺傷力，有該局93年11月17日刑鑑
    字第0930224140號槍彈鑑定書一份存卷為憑，堪認其自白與
    事實相符。至訊據被告丁○○固坦承曾任被害人丙○○之司
    機，確將丙○○之行動電話號碼、住址告知被告乙○○，及
    於93年10月31日與被告乙○○共同自彰化縣鹿港鎮駕車北上
    臺北，當日及翌日除睡眠時外，其餘大部分時間均與被告乙○○同處等情，惟矢口否認上開犯行，辯稱：93年10月31日
    當天係開車載被告乙○○北上至友人經營之酒店喝酒，因被
    告乙○○表示沒有工作，伊認為之前擔任丙○○司機薪水不
    錯，被告乙○○可考慮應徵，故告知被告乙○○丙○○之行
    動電話號碼，並帶其前往丙○○之住處外查看云云。然查：
（一）被告丁○○確有上開與被告乙○○共同未經許可持有子彈
      及向被害人丙○○恐嚇取財之犯行，迭據證人即共同被告
      乙○○在偵審中結證綦詳。
（二）次查，行動電話門號0000000000號為被告丁○○所持用，
      行動電話門號0000000000、0000000000號分別為乙○○個
      人使用及恐嚇丙○○之用乙節，業據彼等供承在卷；而依
      卷附上開行動電話門號之通聯紀錄及基地臺位置分析結果
      ，可知：１、被告丁○○自93年10月19日起在彰化鹿港即
      與被告乙○○聯繫密切；２、93年10月31日晚上8時許，
      被告丁○○與被告乙○○同在一處；３、93年11月1日下
      午2時許，被告二人未在一起，惟依行動電話0000000000
      號之基地臺動線，研判係被告丁○○前去載被告乙○○至
      臺北縣永和市○○路；４、行動電話0000000000號於93年
      11 月1日下午6時25分許撥打甲○○行動電話0000000000
      號之基地臺位置為臺北縣永和市○○路1段271號3樓，與
      行動電話0000000000號於93年11月1日下午3時50分許至18
      時23 分許之基地臺位置相符，證實被告二人犯案時在一
      起；５、行動電話0000000000號於93年11月1日下午6時20
      分以後基地臺行進動線與行動電話0000000000號同時間之
      基地臺動線相符合，足證被告二人當時身在同處，以上有
      臺北市政府警察局大安分局偵辦丙○○被恐嚇案電話通聯
      分析報告一份在卷可稽；由上可知，被告丁○○於案發前
      即與被告乙○○密切聯繫，其後於93年10月31日協同被告
      乙○○北上臺北後，在被害人丙○○於93年11月1日晚上
      密集接獲十餘通恐嚇電話期間，均與被告乙○○在一起，
      是衡情被告丁○○應確有參與上開向被害人丙○○恐嚇取
      財之犯行，方會出現在被告乙○○進行前述犯罪期間，被
      告丁○○均與其同在一處之情形，是被告丁○○辯稱不知
      被告乙○○恐嚇丙○○云云，要無足採。
（三）參以被告乙○○陳稱：伊係彰化鹿港人，僅有在臺北市松
      山機場當兵時到過臺北，但一放假就回家，此外未曾到過
      臺北，對臺北不熟等語，是依常理被告乙○○自行起意並
      遠赴臺北異鄉獨力遂行前述犯罪之可能性頗低。再徵諸被
      告丁○○自承其曾為被害人丙○○之司機，有告知被告乙○○丙○○之電話，並帶其至丙○○住處外查看等語，雖
      被告丁○○辯稱其係因被告乙○○表示想找工作才提供丙○○之電話、地址以便其應徵云云，然被害人丙○○為「
      群亨國際美容有限公司」之負責人，欲應徵其司機一職有
      一般公開之人事管道可資憑藉，實無因而告知他人丙○○
      私人電話並帶其至丙○○住處外查看之必要與實益，從而
      被告丁○○上開所辯，亦不合情理。
（四）綜上所述，本件事證明確，被告二人共同為上開非法持有
      子彈及恐嚇取財之犯行，洵堪認定，自應依法論科。
二、被告丁○○、乙○○雖已著手恐嚇取財行為之實施，惟未生
    被害人丙○○交付財物之結果，是核被告二人所為，係犯刑
    法第346條第3項、第1項之恐嚇取財未遂罪，及違反槍砲彈
    藥刀械管制條例第12條第4項之非法持有子彈罪。彼等先後
    送達子彈及數次以電話恐嚇被害人交付財物之行為，係基於
    同一恐嚇取財犯意下之接續行為，僅侵害一個法益，只論以
    一罪。被告二人間就上開非法持有子彈及恐嚇取財犯意，有
    犯意聯絡及行為分擔，為共同正犯。彼等所犯上開二罪之間
    ，有方法結果之牽連關係，依刑法第55條之規定，應從較重
    之恐嚇取財未遂罪處斷。被告等恐嚇取財之犯罪既屬未遂，
    已如前述，爰依刑法第26條前段之規定，按既遂犯之刑度減
    輕其刑。爰審酌被告二人不思循合法途徑獲取財富，竟以送
    達子彈之方式進行恐嚇取財，被告乙○○無前科，被告丁○○則有賭博前科，此有臺灣高等法院被告前案紀錄表在卷可
    按，被告乙○○犯後坦承犯行，態度良好，被告丁○○則否
    認犯行，未見悔悟之意，及其等之犯罪動機、目的、手段、
    所生危害等一切情狀，分別量處如主文所示之刑，被告乙○○部分並諭知易科罰金之折算標準，以示懲儆。末查，扣案
    之口徑9mm制式子彈2枚為違禁物，應依刑法第38條第1項第1
    款宣告沒收；至扣案被告乙○○所有之行動電話機具1臺，
    並非其持以撥打電話恐嚇被害人者，而其為恐嚇取財而購入
    之號碼為0000000000號行動電話預付卡1張、無序號之行動
    電話機具1具，已為被告乙○○於犯案後丟棄而滅失，業經
    被告乙○○供承在卷（詳偵卷第18頁），爰均不為沒收之諭
    知，併此敘明。
據上論斷，應依刑事訴訟法第299條第1項前段，槍砲彈藥刀械管
制條例第12條第4項，刑法11條前段、第28條、第346條第1項、
第3項、第55條、第26條前段、第41條第1項前段、第38條第1項
第1款，罰金罰鍰提高標準條例第1條前段、第2條，判決如主文
。
本案經檢察官林黛利到庭執行職務
中　　華　　民　　國　　94　　年　　6 　　月　　10　　日
　　　　　　　　　刑事第三庭審判長法　官　劉 慧 芬
　　　　　　　　　　　　　　　　　法　官　蔡 如 琪
　　　　　　　　　　　　　　　　　法　官　歐陽漢菁
上正本證明與原本無異。
如不服本判決，應於判決送達後10日內，向本院提出上訴狀。
　　　　　　　　　　　　　　　　  書記官　沈 芳 君
中　　華　　民　　國　　94　　年　　6 　　月　　13　　日
附錄本案論罪科刑法條全文
中華民國刑法第346條
意圖為自己或第 3 人不法之所有，以恐嚇使人將本人或第 3 人
之物交付者，處六月以上五年以下有期徒刑，得併科1000元以下
罰金。
以前項方法得財產上不法之利益，或使第 3 人得之者，亦同。
前二項之未遂犯罰之。
槍砲彈藥刀械管制條例第12條
未經許可，製造、販賣或運輸子彈者，處 1 年以上 7 年以下有
期徒刑，併科新臺幣 500 萬元以下罰金。
未經許可，轉讓、出租或出借子彈者，處 6 月以上 5 年以下有
期徒刑，併科新臺幣 300 萬元以下罰金。
意圖供自己或他人犯罪之用，而犯前二項之罪者，處 3 年以上
10 年以下有期徒刑，併科新臺幣 700 萬元以下罰金。
未經許可，持有、寄藏或意圖販賣而陳列子彈者，處 5 年以下有
期徒刑，併科新臺幣 300 萬元以下罰金。
第 1 項至第 3 項之未遂犯罰之。
